ACORDAO-COMPLETO-2356929

ACÓRDÃO DE RELAÇÃO

ACÓRDÃO DE RELAÇÃO 4714/2019 ATA 21/2019 - PRIMEIRA CÂMARA

Acórdão 4714/2019-TCU-Primeira Câmara
Os Ministros do Tribunal de Contas da União, reunidos em Sessão de 1ª Câmara, ACORDAM, por unanimidade, com fundamento nos arts. 1º, inciso V, e 39, inciso I, da Lei 8.443, de 16 de julho de 1992, c/c o art. 259, inciso I, e 260, § 5º, do Regimento Interno, em considerar prejudicado, por perda do objeto, o exame de mérito do (s) ato (s) de admissão, em face do desligamento ou falecimento do (s) interessado (s) e pela ausência de proposta de ressarcimento de valores indevidamente recebidos, na forma prevista no art. 7º da Resolução/TCU 206/2007, de acordo com os pareceres emitidos nos autos.
1. Processo TC-Processo 010.897/2019-4 (ATOS DE ADMISSÃO) 
	1.1. Interessados: Janaine Lins da Silva Gomes (XXX.856.324-XX) ; Jane Maria Rotini Machado (XXX.382.509-XX) ; Janice Schmitt Kammers (XXX.883.869-XX) ; Janielson Simplicio dos Santos (XXX.716.054-XX) ; Janilson Pereira Torres (XXX.137.417-XX) ; Janine da Silva Ferreira (XXX.348.685-XX) ; Janine de Souza Silva (XXX.959.871-XX) ; Jaqueline Chaves Alicinio (XXX.157.928-XX) ; Jaqueline Dimer Boff (XXX.335.110-XX) ; Jaqueline Miron (XXX.219.829-XX) ; Jaqueline de Almeida Silva (XXX.271.238-XX) ; Jarlene Soares Jaime (XXX.909.773-XX) ; Jarlley Souza Santiago (XXX.351.853-XX) ; Jean Seidi Ikuta (XXX.035.947-XX) ; Jeanderson Arcelino da Silva (XXX.925.524-XX) ; Jeane Paiva Acioli do Nascimento (XXX.594.074-XX) ; Jeferson Amaral Pereira (XXX.025.707-XX) ; Jeferson Damasceno Lima (XXX.654.012-XX) ; Jeferson Lima da Rosa (XXX.255.440-XX) ; Jeferson Lopes de Miranda (XXX.534.222-XX) 
	1.2. Órgão/Entidade: Fundação Instituto Brasileiro de Geografia e Estatística
	1.3. Relator: Ministro-Substituto Augusto Sherman Cavalcanti
	1.4. Representante do Ministério Público: Procurador Marinus Eduardo De Vries Marsico
	1.5. Unidade Técnica: Secretaria de Fiscalização de Pessoal (SEFIP) .
	1.6. Representação legal: não há.
	1.7. Determinações/Recomendações/Orientações: não há.

Primeira Câmara

Janaine Lins da Silva Gomes (XXX.856.324-XX); Jane Maria Rotini Machado (XXX.382.509-XX); Janice Schmitt Kammers (XXX.883.869-XX); Janielson Simplicio dos Santos (XXX.716.054-XX); Janilson Pereira Torres (XXX.137.417-XX); Janine da Silva Ferreira (XXX.348.685-XX); Janine de Souza Silva (XXX.959.871-XX); Jaqueline Chaves Alicinio (XXX.157.928-XX); Jaqueline Dimer Boff (XXX.335.110-XX); Jaqueline Miron (XXX.219.829-XX); Jaqueline de Almeida Silva (XXX.271.238-XX); Jarlene Soares Jaime (XXX.909.773-XX); Jarlley Souza Santiago (XXX.351.853-XX); Jean Seidi Ikuta (XXX.035.947-XX); Jeanderson Arcelino da Silva (XXX.925.524-XX); Jeane Paiva Acioli do Nascimento (XXX.594.074-XX); Jeferson Amaral Pereira (XXX.025.707-XX); Jeferson Damasceno Lima (XXX.654.012-XX); Jeferson Lima da Rosa (XXX.255.440-XX); Jeferson Lopes de Miranda (XXX.534.222-XX)

AUGUSTO SHERMAN

não há.

ATOS DE ADMISSÃO (ADS)

Secretaria de Fiscalização de Pessoal (SEFIP).